【裁判字號】    89,訴,1137
【裁判日期】    891213
【裁判案由】    強盜
【裁判全文】
台灣台中地方法院刑事判決                        八十九年度訴字第一一三七號
    公  訴  人  台灣台中地方法院檢察署檢察官
    被      告  庚○○
    選任辯護人  莊明智
    被      告  甲○○
    指定辯護人  本院公設辯護人   辛○○
右列被等告因懲治盜匪條例案件，經檢察官提起公訴（八十九年度偵字第四五０三號
），本院判決如左：
    主  文
庚○○、甲○○共同意圖為自己不法所有，以強暴、脅迫致使不能抗拒，而使他人交
付其物，庚○○處有期徒刑柒年拾月，甲○○處有期徒刑捌年陸月；扣案之西瓜刀壹
支，沒收。盜匪所得新台幣肆佰元及國際牌ＣＤ九０型行動電話壹支，應發還被害人
壬○○。
    事  實
一、庚○○前曾犯竊盜、恐嚇取財、違反麻醉藥品管理條例、強盜、妨害風化、傷害
    等案件，曾於八十五年間經少年法庭裁定令入感化教育處所施以感化教育，傷害
    部分經台灣高等法院台中分院判處有期徒刑七月，現在執中；甲○○前曾犯竊盜
    、傷害、強盜等案件，於八十九年二月二十三日經本院判處有期徒刑四年四月確
    定，現亦在執行中。乃二人均仍不知悔改警惕，於彰化少年輔育院相識後，八十
    九年二月間即共居於台中市○村路○段一０二巷二二弄四號庚○○住處，竟共同
    基於意圖為自己不法所有之犯意聯絡，於八十九年二月二十九日凌晨三時許，由
    甲○○著黑色外套騎乘不詳車號之黑色機車附載著黃色外套且持二人預備之西瓜
    刀一支之庚○○，外出尋找強盜財物之目標，嗣於行經台中市○○○街七號前，
    發現壬○○一人騎乘車牌號碼為ＶＴＲ─四一三號機車行經該處，甲○○遂以其
    所騎乘之前開機車撞擊壬○○機車之強暴方式，致壬○○因而人車倒地後，庚○○立即持西瓜刀下車脅迫壬○○交出財物，壬○○因而致不能抗拒而交付身上僅
    有之新台幣（下同）四百元及國際牌ＣＤ九０型行動電話一支予庚○○，庚○○
    於得手後即順手拉起已倒於地上之壬○○前開機車與甲○○騎乘原機車逃逸，並
    將壬○○之前開機車車牌卸下後丟棄於不詳處所，由二人共同輪流使用該機車。
    嗣於八十九年三月十九日下午二時三十分許，在渠二人共居之台中市○村路○段
    一０二巷二十二弄四號庚○○住處之車棚內查獲前開機車，並在該機車置物箱內
    扣得前開西瓜刀一支及鐵鎚一支、鑰匙一串（三支）等物，始發覺上情。
二、案經台中市警察局移送台灣台中地方法院檢察署檢察官偵查起訴。
    理  由
一、訊據被告庚○○、甲○○固均坦承有於右揭時地為警查獲前開機車一輛及自置物
    箱內查獲西瓜刀一支等物及被告甲○○對於其騎乘不詳車號機車在右揭時地強盜
    被害人壬○○機車一輛、行動電話一支及四百元等情不諱，惟先供稱係與己○○
    共同強盜，後又改稱係與子○○共同強盜；被告庚○○則矢口否認有與被告甲○○共同強盜壬○○之犯行，辯稱略以：甲○○係在八十九年三月十八日下午將該
    部贓車騎來伊家，伊問何以沒有掛車牌，甲○○說車子是朋友的，被警開罰單，
    隔天三月十九日早上九點多，伊騎機車載甲○○至伊奶奶家，下午一點多回來時
    ，警察就在外面等，並叫伊開門，警察就在該車置物箱內查到西瓜刀等物，三月
    十八日之前伊未曾見過該部機車，八十九年二月二十八日白天及晚上伊都沒有與
    甲○○在一起，直到二月二十九日凌晨，甲○○打電話給伊說要來伊家，過一下
    子甲○○就騎他自己的機車來，然後伊與甲○○二人就走到附近漁市場吃東西，
    吃完之後二人一起回到伊家，當時已是二月二十九日凌晨一時多，伊就上樓睡覺
    ，甲○○一人在伊家樓下看電視，何時離開伊不知道，直到第二天早上七、八點
    ，甲○○又來伊家找伊，當時甲○○也是騎伊自己原有之機車來，而且二月二十
    七日伊有受傷，不可能與甲○○去強盜云云。惟查
    （一）被告二人如何騎乘不詳車號機車，於右揭時地以機車撞擊被害人壬○○之
          機車，至壬○○人車倒地之後，被告庚○○再持西瓜刀脅迫壬○○交出身
          上僅有之四百元及手機一支後，被告庚○○即騎乘被害人所有之機車與被
          告甲○○騎乘原來機車一同逃離現場等情，迭據被害人陳雅文於警訊及本
          院審理時多次到庭指述甚詳，復有扣案之西瓜刀一支及錄影帶一捲及被害
          人壬○○領回機車之贓物領據一紙等足資佐證（按案發地點恰為大樓車輛
          出入口，有裝設錄影機錄影），經本院當庭勘驗前開錄影帶，雖無法辨識
          錄影帶之人面孔，惟被告二人強盜過程與被害人陳雅文指述相符，被告王
          宏傑亦坦承錄影帶中騎乘機車撞擊被害人壬○○機車之人為伊無誤，參以
          案發地點於夜間確有燈光及被害人壬○○於警訊及本院審理時多次到庭明
          確且肯定指出持西瓜刀脅迫伊交出財物之人即為被告庚○○無誤（見偵查
          卷第十五頁正面、第五十五頁正面、本院八十九年五月三十一日審理筆錄
          、八十九年五月三十一日指認持西瓜刀強盜之人臉上有很多痘痘，經本院
          當場勘驗被告庚○○臉部，確有痘痘存在、八十九年七月一日審理筆錄、
          八十九年八月三日審理筆錄，並指認持西瓜刀之人並非子○○等）。再者
          ，被害人壬○○指認持西瓜刀之人臉上有痘痘，而本院當庭勘驗被告陳俊
          儀臉上亦確有明顯之痘痘存在，又從錄影帶中觀之，持西瓜刀之人，與被
          害人壬○○係面對面對峙，相距甚近，該處有燈光，衡情被害人多次之指
          認應無誤認之可能。至被告庚○○於本院最後一次審理時戴眼鏡出庭表示
          伊有近視，出門時均戴眼鏡，然被告庚○○於本院多次審理提訊時並未曾
          戴眼鏡出庭，姑不論被告是否有近視之情形，惟尚難以此即謂其於本件強
          盜案時亦須戴眼鏡，本院認既經被害人多次到庭指認確實，尚無必要就此
          部分再傳喚被害人指證之必要。
    （二）就查獲之被害人機車而言，被告庚○○辯稱伊僅在八十九年三月十八日見
          過被告甲○○騎乘該機車去伊家，之前未曾見過該機車，然被告甲○○則
          供稱伊於八十九年三月八日騎乘該機車至被告庚○○家，之後伊二人即輪
          流騎用，平時均由伊在騎，有時伊載庚○○去找朋友（見偵查卷第二十七
          頁正面第六行至第十二行筆錄及同卷第二十九頁正面第六行至第九行筆錄
          ），參以被告甲○○常住居於被告庚○○住處，且本件發生後，本院審理
          中，被告甲○○先指己○○與其共同強盜被害人，後再自承伊係故意牽扯
          己○○，旋即再指係子○○與之共同強盜（此部分詳後述），而極力迴護
          被告庚○○等情以觀，被告二人交情甚篤，茍被告庚○○未曾與被告王宏
          傑輪流使用強盜所得之機車，衡情被告甲○○亦無須故為指述之理，是被
          告庚○○辯稱伊在八十九年三月十八日之前未曾見過被害人機車，亦未曾
          使用過該機車等語，顯係卸責之詞，不足採信。
    （三）就案發當時前後即八十九年二月二十八日晚上至八十九年二月二十九日凌
          晨三時許，被告二人對於行蹤交待亦前後不一且相互矛盾，被告庚○○辯
          稱八十九年二月二十九日凌晨三時伊在家睡覺，中間伊有在十二點多（按
          即二月二十九日凌晨零時許），送東西到加油站給伊女朋友吃，之後伊即
          回家睡覺，甲○○亦與伊一起送東西去加油站給伊女朋友吃，然後二人再
          一起回家睡覺（見偵查卷第三十頁正面第五行至同頁背面第二行筆錄）而
          被告甲○○則供稱：八十九年二月二十九日凌晨三時許，伊忘了在何處，
          亦不記得有無與庚○○在一同，伊好像在前一天晚上（按即八十九年二月
          二十八日晚上），與其他朋友去ＫＴＶ唱歌，之後到朋友家喝酒到二點多
          ，之後直接到庚○○家，當時還沒有三點，當時庚○○在睡覺，伊打電話
          給庚○○，叫他來開門，伊才進去與庚○○睡同一張床（見偵查卷第三十
          頁背面第五行至第三十一頁正面第六行筆錄）。是被告二人就案發當時，
          於偵查中所供亦不相一致，且相互矛盾。
    （四）被告二人於本院審理中，就案發時間之行蹤，所供則與渠二人在偵查中所
          供不相同，且亦相互矛盾。被告庚○○供稱八十九年二月二十八日白天、
          及晚上伊均無與甲○○在一起，直到二十九日凌晨零時許，甲○○打電話
          給伊說一下子就要過來找伊，後來甲○○騎他自己機車來找伊，伊二人就
          到附近漁市場吃東西，吃完之後才一起回家，回到家是凌晨一點多，伊即
          上樓睡覺，甲○○一人在樓下看電視，何時離開伊不知道，直到二十九日
          早上七、八點，甲○○又來伊家找伊（見本院八十九年五月十五日訊問筆
          錄），而被告甲○○則供稱：伊在八十九年二月二十九日凌晨零時許到陳
          俊儀家找庚○○，然後再到附近吃宵夜，之後一起回到庚○○家，庚○○
          上樓睡覺，伊一人在樓下看電視，後來己○○打電話找伊，伊才出去（見
          本院八十九年五月十五日訊問筆錄）。是被告二人對於案發當時行蹤之交
          待，於偵查中及本院審理中所述又屬不一。且被告甲○○於本院八十九年
          五月三十一日審理時供稱伊於八十九年二月二十九日凌晨零時許到被告陳
          俊儀家與庚○○出去吃宵夜之前，伊人在朋友家，沒有與庚○○在一起，
          且伊當天凌晨零時許，亦無與庚○○一起送東西至加油站給庚○○女朋友
          等語。此不但與其在偵查中所供不一，且與庚○○所供伊與被告甲○○在
          八十九年二月二十九日凌晨零時許，二人一起送東西到加油站給伊女朋吃
          等情，亦不一致。再者，被告庚○○對此部分，於本院八十九年五月三十
          一日審理時，又推翻其自己於前次所供而辯稱：八十九年二月二十八日晚
          上十一點多，伊一人送東西至加油站給伊女朋友，當時甲○○還沒有來等
          語。是被告二人所供均各自前後不一，或雖當次庭訊所供一致，惟均與前
          次所供又不一致，益徵案發時間被告二人確在一起無疑，而被告甲○○既
          自承伊有於案發時間在前開地點，以騎乘機車之方式而強盜被害人壬○○
          ，且被告庚○○即係持西瓜刀脅迫被害人交出財物之人，迭據被害人陳雅
          雯多次指證在卷已如前述，從而被告庚○○係與被告甲○○共同強盜本件
          犯行至為灼然。
    （五）被害壬○○指述強盜之人中，騎乘機車身材較胖者著黑色外套，持西瓜刀
          之人身材較瘦著黃色外套，除被告二人體型與被害人所指一致外，經本院
          簽發搜索票交台中市警察局刑警隊至被告二人居住之台中市○村路○段一
          ０二巷二十二弄四號被告庚○○住處及台中市南區豐樂里樂田巷二十號被
          告甲○○戶籍地實施搜索，以查明是否是確有被害人所指之黃色及黑色外
          套，果在前開被告二人居住之被告庚○○前開住處二樓房間衣架上查獲一
          件黃色外套及在二樓房間衣廚內查獲一件黑色外套，此有台中市警察局刑
          警隊搜索扣押證明筆錄二紙在卷足憑。被告庚○○辯稱扣案之黑色外套係
          伊所有，黃色外套伊則不知情（見本院八十九年七月一日審理筆錄），經
          本院勘驗黑色外套，被告甲○○穿著該黑色外套固較緊身，惟仍可穿著，
          而被告甲○○住居於被告庚○○前開住處之二樓，此為被告二人所不否認
          ，且該二件外套亦係在前開二樓房間之衣架上及衣廚內查獲，被害人陳雅
          雯雖無法切確指認被告二人案發當時所著是否即該二件外套，然對於被告
          二人當時所穿著之外套顏色與扣案二件外套顏色相同則無疑義，此外，前
          開處所並未發現其他黃色及黑色外套，而被告甲○○對於強盜當時伊係著
          黑色外套則自白不諱，然除前開被告甲○○與被告庚○○生活之處所查獲
          黑色外套外，並未在被告甲○○之戶籍地查獲任何黑色外套，被告甲○○
          對此則諉稱伊不知將黑色外套放於何處。再者，被告庚○○之胞兄戊○○
          指稱前開黃色外套為伊於八十九年三月底，在成功高爾夫球場向伊同學侯
          東敬所借，經本院傳喚證人丁○○到庭與證人戊○○隔離訊問結果，證人
          戊○○證稱：伊在三月底時去丁○○擔任餐飲部之高爾夫球場找丁○○，
          順便打球，因為有寒流，所以伊就向丁○○借這件外套，因伊沒有時間拿
          去還丁○○，致至今尚未返還，丁○○亦未向伊要回這件外套，庚○○未
          穿過這件外套，丁○○在八十九年五月十二日來伊家時，伊忘了把外套還
          他等語。證人丁○○則證稱：這件黃色外套係伊所有，在八十九年三月底
          接近四月一日時，伊邀請戊○○到成功嶺高爾夫球場吃火鍋，因伊在該球
          場經營餐飲業，吃完火鍋後，因戊○○騎機車較冷，伊就將外套借他，但
          戊○○是否有打球，伊忘記了，借外套之後，伊直到上個月（按即八十九
          年七月）才知道戊○○家住那裡等語（見本院八十九年八月三日審理筆錄
          ）。就前開二人證詞觀之，雖借外套之事所證一致，然借外套至本院命警
          前往查獲時已二個月餘，期間二人是否曾見面而有返還外套之意，證人陳
          志偉證稱丁○○在五月十二日到過伊家，伊忘記將外套返還，而證人侯東
          敬則證稱借外套之後伊直到今年七月間始知戊○○亦即被告庚○○住處，
          二人所證不一，且證人丁○○係在成功高爾夫球場餐飲部任職，該球場係
          以提供打高爾夫球為主要業務，證人戊○○及丁○○對於借外套當天是否
          有打高爾夫球之事，所供亦不相同。本院參以被告甲○○自白於犯案時係
          著黑色外套，此與被害人壬○○指證一致，然除在被告甲○○生活所在之
          前開被告庚○○住處查獲前開黑色外套外，並未在被告甲○○戶籍地查獲
          任何黑色外，被告甲○○對此則辯稱不知將黑色外套放於何處，況前開被
          告二人生活處所亦僅有前開扣案之黃色及黑色外套等情以觀，被告二人此
          部分所辯，顯與常情不符。況黑色外套為被告庚○○所有，而被告庚○○
          之房間在住處三樓，該黑色外套竟在被告甲○○生活之二樓查獲，且被害
          人之機車（置物箱內有強盜所用之西瓜刀）亦在被告二人生活之處所即前
          述被告庚○○住處查獲，是被害人壬○○前開所指，應非無據，前開扣案
          之外套應即被告二人強盜時穿著之衣物已明。
    （六）被告庚○○辯稱伊臉部曾因在八十九年二月二十七日遭人打傷，有與被告
          甲○○同至中國醫藥學院附設醫院治療，惟未在該院留下任何醫療紀錄，
          且二人對於至該院治療之過程所供極不一致，顯難採信。被告庚○○供稱
          八十九年二月二十七日下午因故與被人打傷（按此與證人癸○○所稱係同
          年二十六日亦不一致），由甲○○騎機車載伊至中國醫藥學院附設醫院看
          診，由甲○○替伊辦理掛號，惟因伊未帶健保卡，且身上僅有四百元，不
          足掛號所須之六百元，所以未能辦妥掛號等語。惟被告甲○○則稱伊沒有
          幫庚○○辦掛號，因伊關心庚○○之傷口，來不及辦掛號，伊亦未去問有
          關辦掛號之事，庚○○之健保卡放在車裡面，伊根本沒去辦掛號，不是因
          庚○○未帶健保卡或掛號費不足才沒辦，伊知道辦夜間急診掛號費要六百
          元，當時伊身上有六百元，但來不及辦掛號，亦未問庚○○當時有無帶錢
          等語（見本院八十九年七月一日審理筆錄）。是縱或被告陳確因遭人打傷
          臉部，惟是否有達須至中國醫藥學院附設醫院辦理急診掛號之程度，就被
          告二人前述所言觀之，顯然相互矛盾且所供極不一致。況被告二人自承醫
          院並未有此看診紀錄，經本院當庭勘驗被告庚○○亦僅見其臉部有不甚明
          顯之疤痕痕跡。退步言，縱或被告庚○○確遭人打傷而貼有紗布，惟此亦
          無法證明其於強盜時仍貼有紗布於臉上，況被害人壬○○自警訊、偵查及
          本院審理時已多次指認持西瓜刀在其面前強盜之人即為被告庚○○。
    （七）被告甲○○先供稱伊係與案外人即被害人壬○○之胞弟己○○共同強盜，
          經己○○到庭否認且舉出強盜當時其住處之警衛蔡正雄作證後，被告王宏
          傑見無法牽扯被害人之胞弟己○○得逞，遂又向本院供稱伊係故意牽扯陳
          尚偉，實際上與伊共同強盜之人係案外人即少年子○○，惟其所供多次自
          行翻異前供，顯係蓄意迴護被告庚○○之詞，不足採信，茲敘述如下：
          被告甲○○先指稱與其共同強盜被害人機車之人為己○○，並多次當庭
            指認己○○，惟為己○○堅決否認，且己○○為被害人壬○○之胞弟，
            並與壬○○共同居住一處，被害人亦認如係伊胞弟持西瓜刀強盜，伊豈
            有誤認之理，並指出伊被強盜之地點係在其住宅前道路，伊被強盜後即
            告知住處大樓警衛蔡正雄，後即返回在警衛室隔鄰之住處敲門，其胞弟
    即己○○旋即衝出門外查看強盜之人，其間僅有幾分鍾，不可能係伊胞
            弟所為，且經本院勘驗強盜過程之錄影帶，持西瓜刀強盜之人於強盜得
            逞後即騎乘被害人壬○○之機車逃逸，而上情亦經警衛蔡正雄到庭證述
            屬實，乃被告甲○○見無法牽扯己○○犯罪得逞，竟當庭改稱伊因與陳
            尚偉有私人恩怨，是故意牽扯己○○犯罪，並又再供稱與其共同強盜之
            人為少年子○○而非己○○，請求傳喚子○○到庭，經本院再傳喚簡介
            山到庭，被告甲○○仍堅指與其共同強盜之人為子○○，惟仍為子○○
            所否認。
          被告甲○○於本院審理中除任意牽扯與本案無關之己○○後又自行供稱
            並非與己○○共同強盜已如前述外，再牽扯案外人即少年子○○，惟其
            對於如何與子○○共同強盜之過程則前後多次所供自相矛盾，復多次自
            行推翻所供而另為多次不相一致之供詞。被告王傑先供稱作案之機車係
            伊與子○○為強盜之目的而共同行竊所得（按此部分因機車並未尋獲，
            亦無被害人出面指認，故無從認定），伊與子○○強盜被害人後，該作
            案用之機車即交由子○○騎去，而伊等強盜來之機車（按即被害人陳雅
            雯之機車）車牌並未拔下，作案後子○○將西瓜刀交給伊，伊就將之放
            在前開被害人之機車置物箱內，伊即騎搶來之機車而子○○騎偷來之作
            案用機車各自離開，伊去電動玩具店打電動，到隔天中午伊即去忠明國
            小門口與子○○碰面，然後伊自己把搶來機車之車牌拔下來，由子○○
            拿走，才各自離開等語。（見本院八十九年七月十二日被告甲○○部分
            審理筆錄，按此部分供述，與被告二人於前述（三）及（四）所供亦不
            相符）。其後又於下次庭訊再改稱搶來機車之車牌是在搶來沒多久天快
            亮時，伊用扳手將車牌拆下來後，在一個不詳處所之水溝邊將之丟入水
            溝；在搶完之後即二十九日天亮，伊在不詳地點拆完車牌之後，即與簡
            介山一起去找乙○○，到乙○○家是早上但不知幾點，伊就將偷來作案
            用之機車隨意丟棄，伊是騎乘搶來之機車載子○○去乙○○家，去一下
            後伊發現乙○○他們在吸毒品，伊就和子○○一起離開，先載子○○回
        家，伊再去找庚○○等語（見本院八十九年八月三日審理筆錄被告王宏
            傑部分）。對於作案後之行蹤，被告甲○○又於下一庭期再改稱伊載簡
            介山回家後，伊就去另外一朋友丙○○家，到早上七、八點才去庚○○
            家等語（見本院八十九年九月十三日審理筆錄被告甲○○部分），姑不
            論證人乙○○其後所言如何與被告甲○○所言不一致（此部分詳後述）
            ，就被告甲○○供稱伊與子○○作案過程顯已自相矛盾且反覆不一：蓋
            伊與子○○強盜後如何分手？（係各自騎乘搶來及偷來之機車離開，伊
            自行去打電動玩具？或伊與子○○於強盜後，伊再騎搶來之機車載簡介
            山去找乙○○？或伊載子○○回家後，伊自己再去找丙○○？）。對於
            偷來供作案用之機車車如何處理？（係由子○○騎走？或將之丟棄於不
            詳處所）。拆卸強盜所得機車之車牌時間及地點如何及拆下後之車牌如
            何處理？（係強盜後隔天中午，伊與子○○在忠明國小見面時，伊將車
            牌拆下後交予子○○拿走？或係強盜後沒多久天亮時，伊在不詳處所以
            板手將車牌拆下後丟入水溝？），被告就此等部分所供前後不一、自相
            矛盾且反覆不定，除為子○○堅決否認外，被害人亦當庭指證持西瓜刀
            之人並非子○○而係被告庚○○（見本院八十九年八月三日審理筆錄）
            ，是被告甲○○所供顯係欲迴護被告庚○○而隨意杜撰並任意牽扯他人
            之詞，豈能採信！況被告庚○○與少年子○○之身材頗有差異，衡情被
            害人壬○○當無誤指之可能。
          被告甲○○堅稱伊與少年子○○共同強盜後，由伊騎乘強盜所得且經拆
            下車牌後之機車前往證人乙○○住處，並將其與子○○共同強盜之事告
            知證人乙○○，然經本院提訊證人乙○○與被告甲○○隔離訊問結果，
            二人所供非但極不相一致且被告甲○○所供亦自相矛盾。蓋被告甲○○
            供稱：伊載子○○到乙○○家後，子○○直接進入乙○○房間，只有林
            家祥一人在吸食毒品，伊一下子就載子○○離開，去丙○○那裡等語（
            見本院八十九年九月十三日審理筆錄被告甲○○部分）。後又改稱伊進
            入乙○○家先上廁所，出來看見子○○跟乙○○在乙○○房間內，伊看
            見子○○在吸毒，乙○○有無吸毒伊不知道，伊有跟乙○○說伊之前與
            子○○去強盜之事，子○○在乙○○房間內也有告訴乙○○說強盜之事
            ，伊在房間門口有聽到，是子○○先跟乙○○講強盜之事，伊才跟林家
            祥講的，伊有跟乙○○說有強盜一支行動電話跟機車，子○○也跟林家
            祥說有強盜一支行動電話跟機車，伊也有跟乙○○說伊騎來之機車即是
            伊搶來之機車，乙○○當天沒有出來看該機車，但事後在路上遇到時，
            伊才告訴乙○○說就是這一輛等語。而證人乙○○則證稱：甲○○與簡
            介山常在天快亮時到伊家來找伊，伊不敢確定八十九年二月二十九日那
            天有沒有來，伊只知道甲○○與子○○有一次來伊家時，甲○○有向伊
            說來伊家之前有與子○○去強盜機車，當時甲○○是在伊房間內講的，
            子○○在房間外，有無聽到伊不知道，但子○○沒有向伊說強盜之事，
            只有甲○○一人跟伊講，但沒有說搶到何物，也沒有說騎來之機車就是
            搶來的，甲○○與子○○在伊家一小時才離開，甲○○、子○○及伊三
            人有在伊家吸毒，伊不知道甲○○有強盜一部機車，甲○○沒有騎機車
            在路上遇見伊而告訴伊說他所騎之機車即是強盜來的等語。就前開證人
            乙○○與被告甲○○所供已明顯不同且相互矛盾：蓋被告甲○○抵證人
            乙○○住處時究看到何人在吸毒？（乙○○或子○○？或三人一起吸毒
            ？），除甲○○將強盜之事告知乙○○外，究竟子○○有無告知乙○○
            關於強盜之事？而被告甲○○於告知乙○○強盜時，究有無告知有搶到
            行動電話及機車？被告甲○○與子○○在證人乙○○住處有多久？係被
            告甲○○所供之因伊看見有人吸毒而一下子就離開？或是證人乙○○所
            稱之有一小時之久？被告甲○○有無告知乙○○說伊當時騎乘之機車即
            係強盜所得之機車？事後被告甲○○有無騎乘強盜所得之機車在路上與
            證人乙○○相遇而告知乙○○說該機車即係伊強盜所得之機車？前開事
            項均為與強盜有關之重要事項，茍被告甲○○確有與少年子○○於共同
            強盜後同至證人乙○○住處，則被告甲○○所供何以前後不一且與證人
            乙○○所證差異如此之大！是被告甲○○此舉顯與前開故意牽扯己○○
            如出一轍，要屬迴護被告庚○○之詞，不足採信。
     （八） 又被告二人經法務部調查局對之施以測謊後，就被告「甲○○稱子○○
            有參與搶劫及庚○○未參與搶劫部分，經測試呈情緒波動反應，研判有
            說謊。而被告庚○○供稱伊未與被告甲○○共同搶劫，經測試呈情緒波
            動反應，研判有說謊。」此有該局八九陸三字第八九０七一八０八號鑑
            驗通知書一紙在卷足參。至本件扣案之錄影帶，經送請內政部警政署刑
            事警察局鑑定影像之人是否即為被告二人，因影帶中之影像受拍攝條件
            影響，致畫面欠清晰，無法鑑驗，此有該局八十九年十一月三日八九刑
            鑑字第一六一０七六號函在卷可參，併此敘明。
     （九） 綜上所述，就被告二人對於案發當時行蹤之交待前後所供不一且相互矛
            盾、被害人機車及強盜所用之西瓜刀均在被告二人共同生活之被告陳俊
            儀住處查獲、被害人壬○○多次到庭之確實指認且與錄影帶所示之強盜
            過程相符、被告庚○○與子○○身材顯有差異、在被告二人住居之被告
            庚○○住處查扣與被害人所指行搶之人所著顏色一致之外套二件、被告
            甲○○自白犯罪，惟無法供陳其犯罪時所著之黑色外套在何處，且連續
            杜撰與案情無關之被害人胞弟己○○，後自稱係故意牽扯己○○，再供
            稱係與少年子○○犯罪，惟所供與證人乙○○所證極為不一，被告二人
            對於至醫院治療被告庚○○臉部受傷之情形顯屬不一，又無診斷紀錄，
            被告二人經測謊結果，對於否認犯罪均有說謊現象等情以觀，被告陳俊
            儀所辯及被告甲○○供稱伊非與被告庚○○共同強盜乙節，均屬卸責之
            詞，不足採信，復有扣案之西瓜刀一支、錄影帶一捲、贓物領據一紙等
            足資佐證，本件事證明卻，被告二人犯行洵堪認定。
二、核被告庚○○、甲○○二人所為，均係犯懲治盜匪條例第五條第一項第一款之普
    通盜匪罪（按起訴書所引刑法第三百二十八條第一項之法條，業經檢察官到庭論
    告時變更起訴法條為懲治盜匪條例第五條第一項第一款）。又被告二人有犯意聯
    絡及行為分擔，應論以共同正犯。爰審酌被告二人犯罪動機、目的、素行（參本
    院前科紀錄）、夜間持西瓜刀強盜騎乘機車之婦女對社會治安所生之危害甚鉅、
    被告甲○○先否認犯罪，後雖自白犯罪，惟竟連續牽扯與本案無關之被害人胞弟
    己○○，旋即供稱因與己○○有仇始故意指摘，後再指案外人子○○與其共同犯
    本件強盜罪，並數度為反覆不同之供詞，企圖迴護被告庚○○，犯罪後態度極為
    不佳及渠等犯罪所得不多等一切情狀，分別量處如主文所示之刑，以示懲儆。扣
    案之西瓜刀一支應係被告庚○○及甲○○所共有，供被告二人犯罪所用之物，應
    依刑法第三十八條第一項第二款宣告沒收。至被告盜匪所得之前述機車一輛，業
    據被害人壬○○領回，有贓物領據一紙足稽，爰不另為發還被害人之諭知，而被
    害人之前開手機一支及四百元等財物雖尚未查獲，惟並無證據證明業已費失，仍
    應為發還之諭知，併予敘明。
據上論斷，應依刑事訴訟法第二百九十九條第一項前段、懲治盜匪條例第五條第一項
第一款、第八條、刑法第二十八條、第三十八條第一項第二款，判決如主文。
本案經檢察官劉國賓到庭執行職務。
中      華      民      國    八十九    年     十二     月     十三    日
        台灣台中地方法院刑事第六庭
                                        法  官  簡  賢  坤
右正本證明與原本無異。
如不服本判決，應於判決送達後十日內向本院提出上訴狀，上訴於臺灣高等法院臺中
分院( 須附繕本 )。
                                         書記官
中      華      民      國    八十九    年     十二     月     十三    日
附錄論罪科刑法條
懲治盜匪條例第五條第一項第一款
有左列行為之一者，處無期徒刑或七年以上有期徒刑：
一、意圖為自己或第三人不法所有，以強暴、脅迫、藥劑、催眠術或他法，致使不能
    抗拒，而取他人之物或使其交付者。


司法院資訊處製作；財團法人民間司法改革基金會備份。
